【裁判字號】    88,訴,1504
【裁判日期】    890306
【裁判案由】    妨害自由等
【裁判全文】
臺灣臺北地方法院刑事判決                        八十八年度訴字第一五四號
    公  訴  人  臺灣臺北地方法院檢察署檢察官
    被      告  乙○○
    被      告  丙○
右列被告因妨害自由等案件，經檢察官提起公訴（八十七年度偵字第一三六八五號）
，本院判決如左：
    主  文
乙○○、丙○被訴妨害自由部分無罪。
其餘被訴傷害部分公訴不受理。
    理  由
一、公訴意旨略以：被告乙○○與丙○係夫妻關係，因丙○與告訴人甲○○間有買賣
    房屋糾紛，心生不滿，被告乙○○、丙○乃與確實姓名年籍不詳之李姓、簡姓等
    人，基於犯意之聯絡，由被告乙○○打電話給告訴人，表示欲給付佣金，於民國
    八十七年五月二十一日，邀約告訴人至台北縣新店市○○路二七七號，告訴人依
    約前往，被告乙○○等人要求告訴人飲酒，嗣由二人乘坐告訴人自小客車前、後
    座，強押告訴人至同市○○路一七０號，被告乙○○即自導自演質問告訴人：「
    丙○有無在外偷漢子」等語，告訴人答稱不知，被告乙○○再轉問被告丙○，被
    告丙○答稱無，被告乙○○即出拳毆打告訴人，復與同夥持續毆打，致告訴人受
    有頭部、胸部、背部等多處傷害，因認被告二人涉犯刑法第三百零二條第一項妨
    害自由、第二百七十七條第一項之傷害罪嫌。
二、按犯罪事實應依證據認定之，無證據不得推定其犯罪事實；另不能證明被告犯罪
    者，應諭知無罪之判決，刑事訴訟法第一百五十四條、第三百零一條第一項分別
    定有明文。告訴人之告訴，係以使被告受刑事訴追為目的，是其陳述是否與事實
    相符，仍應調查其他證據以資審認（最高法院五十二年台上字第一三００號判例
    參照）。又告訴乃論之罪，告訴人於第一審辯論終結前得撤回其告訴，而告訴經
    撤回者，應諭知不受理之判決，刑事訴訟法第二百三十八條第一項、第三百零三
    條第三款亦分別定有明文。
三、公訴意旨認被告乙○○、丙○涉犯上開罪嫌，無非以告訴人甲○○之指訴為論據
    。惟訊據被告二人均堅決否認有何公訴人所指犯行，被告乙○○辯稱：並未強押
    甲○○上車，係甲○○自願與其一同去找丙○對質談房屋佣金之事等語。被告丙
    ○辯稱：伊當時不在現場，並未強押甲○○上車，是乙○○與甲○○過來談房屋
    佣金之事等語。經查：
（一）告訴人於警訊時陳稱：當日與乙○○先約在台北縣新店市○○路二七七號台南
      擔仔麵見面，丙○不在場，只有乙○○及李姓、簡姓男子在場，喝了十五瓶啤
      酒及一瓶參茸酒後，三人就強行押他至新店市○○路一七０號前與丙○當面談
      云云（見偵查卷第七頁）。於檢察官偵查時稱：當天共有四人一起去找丙○，
      乙○○自己開車，另二人與他坐同一部車，另一人另外開一部車云云（見偵查
      卷第二七頁反面）。嗣於本院調查程序時則陳稱：當天是乙○○約他談房屋佣
      金之事，後來說丙○在寶橋路附近，要過去找丙○，他也同意，便和乙○○各
      開一部車過去，乙○○一位朋友則坐他的車引導他過去，乙○○並未強押他云
      云（見本院八十八年十一月二十二日訊問筆錄）。告訴人對於被告乙○○是否
      強押他上車，在場人數究為二人、三人或四人，前後所為之陳述均有出入，得
      否據以認定被告乙○○有妨害自由犯行，已不無可疑；且被告乙○○究係使用
      何種手段方法強押告訴人，均未據告訴人於偵查程序中陳明，則告訴人先前所
      稱「強押」是否已達剝奪告訴人行動自由之程度，亦非無疑，實難遽認被告乙
      ○○有妨害自由犯行。
（二）被告丙○當時並未在台北縣新店市○○路二七七號與被告乙○○、告訴人一起
      飲酒，已據告訴人陳明，當無可能在現場強押告訴人上車，況當日被告乙○○
      及告訴人已飲酒多時，為告訴人及被告乙○○所是認，若被告丙○與被告乙○
      ○間有犯意聯絡，意欲剝奪告訴人行動自由，何須如此大費周章先由被告乙○
      ○與告訴人飲酒，只須直接強迫告訴人上車，甚至只要直接將邀約地點改於台
      北市○○路一七０號即可，亦難認被告丙○有何剝奪告訴人行動自由之犯行。
（三）綜上所述，由告訴人之指訴尚無從證明被告二人之犯行，是本件並無證據證明
      被告二人有何剝奪告訴人行動自由之犯行。此外，復查無其他積極證據足資證
      明被告二人有何公訴人所指妨害自由犯行，不能證明被告二人犯罪，則揆諸上
      開說明，自應就被告二人被訴妨害自由部分為無罪之諭知。
四、至本件告訴人告訴被告二人涉犯傷害案件，公訴意旨認係犯刑法第二百七十七條
    第一項之普通傷害罪嫌，依同法第二百八十七條前段之規定，須告訴乃論。茲告
    訴人業於偵查終結後之八十八年八月四日經新店市調解委員會調解，與被告二人
    達成和解，而於同日撤回告訴，有撤回告訴狀及調解書在卷可稽，依照上開說明
    ，爰就被告二人被訴傷害罪部分為不受理判決之諭知。
據上論斷，應依刑事訴訟法第三百零一條第一項、第三百零三條第三款，判決如主文
。
本案經檢察官許永欽到庭執行職務。
中      華      民      國      八十九      年     三     月     六     日
                      臺灣臺北地方法院刑事第五庭
                                        法    官  陳  容  正
右正本證明與原本無異。
如不服本判決，應於判決送達後十日內，向本院提出上訴狀。
                                        書 記 官  林  妙  穗
中      華      民      國      八十九      年     三     月     十     日


司法院資訊處製作；財團法人民間司法改革基金會備份。
